【裁判字號】    98,易,1698
【裁判日期】    981211
【裁判案由】    竊盜
【裁判全文】
臺灣板橋地方法院刑事判決              98年度易字第1698號
公  訴  人  臺灣板橋地方法院檢察署檢察官
被      告  甲○○
上列被告因竊盜案件，經檢察官提起公訴（98年度偵字第15099號）
，本院判決如下：
    主  文
甲○○無罪。
    理  由
一、本件公訴意旨略以：被告甲○○意圖為自己不法之所有，於
    民國（下同）98年5 月30日13時30分許，在告訴人乙○○所
    經營、位於臺北縣永和市○○路81巷2 號之「萬客福百貨商
    行」內，徒手竊取陳列於貨架上之巴斯克林香精浴劑2 瓶、
    去漬霸2 瓶、一匙靈去漬靈1 瓶、牙刷1 支、水凝霜1 瓶、
    毛巾2 條、化妝盒1 個、內衣1 件及內褲1 件等物，得手後
    即趁隙撕毀標籤並塞入隨身所攜帶之側背包內。嗣於被告未
    結帳即欲步出店外離去之際，當場為店員周建英所發覺，而
    報警查悉上情。並起出前開巴斯克林香精浴劑2 瓶、去漬霸
    2 瓶、一匙靈去漬靈1 瓶、牙刷1 支、水凝霜1 瓶、毛巾2
    條、化妝盒1 個、內衣1 件及內褲1 件等物，因認被告涉有
    刑法第320 條第1 項之竊盜罪嫌云云。
二、按「犯罪事實應依證據認定之，無證據不得認定犯罪事實」
    ，刑事訴訟法第154 條第2 項定有明文。
三、訊據被告於本院審理時固坦承其於上開時地遭店員在其所帶
    上開側背包內查獲上開物品，惟矢口否認上開犯行，辯稱：
    裝有上開失竊物品之上開側背包係伊在上開店前拾獲者，並
    非伊所竊得，伊當天在店內之消費30元，有結帳領取發票，
    伊並未竊取上開側背包內之上開物品云云。經查：被告於上
    開時地攜帶上開側背包在告訴人所經營上開店內結帳欲行離
    去時，遭店員周建英查覺有異，而報請警員到場，並自被告
    上開側背包內扣得上開巴斯克林香精浴劑2 瓶、去漬霸2 瓶
    、一匙靈去漬靈1 瓶、牙刷1 支、水凝霜1 瓶、毛巾2 條、
    化妝盒1 個、內衣1 件及內褲1 件等情，業據被告於本院審
    理時所否認在卷，核與告訴人乙○○於警詢及偵查中此部分
    指訴之情節相符，復有被告所提出上開30元之統一發票乙紙
    、扣案之上開巴斯克林香精浴劑2 瓶、去漬霸2 瓶、一匙靈
    去漬靈1 瓶、牙刷1 支、水凝霜1 瓶、毛巾2 條、化妝盒1
    個、內衣1 件及內褲1 件（均據告訴人乙○○領回），在卷
    可稽，已堪認定。雖被告矢口否認有竊盜上開物品云云，惟
    被告於上開時地在上開店內趁機竊取上開物品之經過情形，
    業據證人即店員周建英於警詢及偵查中證述明確，並經警當
    場在被告上開側背包內扣得上開物品，且其上標價貼紙均已
    遭撕毀，此亦有上開物品之照片6 紙可佐，亦堪認定。被告
    上開所辯，顯係事後卸責之詞，不足採信。
四、惟被告前「自96年5 月21日起，已因壓力導致失眠、憂鬱、
    情緒不穩定、衝動控制力差以及焦慮等症狀，前往耕莘醫院
    永和分院接受心理衛生科之門診治療」，此有被告所提出耕
    莘醫院永和分院診斷證明書乙紙可佐，且被告經本院依職權
    函請亞東紀念醫院針對被告於上開時地是否有「行為時因精
    神障礙或其他心智缺陷，致不能辨識其行為違法或欠缺依其
    辨識而行為之能力」或「行為時因精神障礙或其他心智缺陷
    ，致其辨識行為違法或依其辨識而行為之能力，顯著降低」
    之情形，亦認「鄭員（即被告）於98年7 月14日至98年8 月
    14日及98年9 月17日至98年10月13日兩度在亞東紀念醫院精
    神科住院治療，診斷為『情感型精神分裂病』。鄭員自96年
    初發病後，即呈社會退縮、孤僻、思考邏輯與內容怪異，..
    ..；98年5 月30日下午1 時30分又在台北縣永和市○○路81
    巷2 號『萬客福百貨商行』偷竊日用品，鄭員則稱『太慢了
    （關太慢了) ，可以早一點住進土城看守所』。『情感型精
    神分裂病』為終身疾病，98年5 月30日下午1 時30分許本案
    發生時，鄭員因『情感型精神分裂病』之影響，思考邏輯混
    亂，致出現不能辨識行為違法或欠缺此辨識能力之情況」等
    語明確，此另有亞東紀念醫院98年10月20日精神鑑定報告乙
    份可憑，足堪認定，則被告於上開時地竊取上開物品之行為
    ，縱認屬實，然揆諸刑法第19條第1 項之規定，亦屬「不罰
    」，至為灼然。
據上論斷，應依刑事訴訟法第301 條第1 項，判決如主文。
本案經檢察官黃筵銘到庭執行職務
中    華    民    國    98    年    12    月    11    日
                  刑事第七庭  法  官  林 晏 鵬
以上正本證明與原本無異
如不服本判決應於送達後10日內向本院提出上訴狀
                              書記官  陳 映 孜
中    華    民    國    98    年    12    月    11    日


司法院資訊處製作；財團法人民間司法改革基金會備份。
